臺灣高等法院臺南分院刑事裁定
111年度抗字第547號
抗  告  人  
即受刑人    曹世皇
上列抗告人因聲請定其應執行刑案件，不服臺灣雲林地方法院中
華民國111年5月31日裁定（111年度聲字第351號），提起抗告，
本院裁定如下：
    主  文
抗告駁回。
    理  由
一、抗告意旨略以：定應執行刑有內部界限、外部界限之拘束，
　　連續犯規定廢除後，回歸數罪併罰，法院定應執行刑除不得
    逾越法律規定外，尙著重教化功能，非僅實現報應。參酌各
    法院之定刑，抗告人所犯為施用第一、二級毒品、轉讓第一
    、二級毒品、販賣第一、二級毒品等罪，犯罪時間於107年
    至108年間，因檢察官先後起訴而分別判決確定，對抗告人
    權益甚有影響，原審未考慮整體犯罪之行為態樣及於同一時
    期犯罪，定應執行刑12年6月，顯非妥適。另抗告人母親高
    齡83歲，抗告人年已61歲且罹有小兒麻痺，爰請撤銷原裁定
    ，從輕定刑，為此提起抗告。
二、原裁定意旨略以：受刑人即抗告人因違反毒品危害防制條例
    、槍砲等罪，先後判決確定如原裁定附表所示之刑，臺灣臺
    南地方檢察署檢察官聲請原審法院依刑法第53條、第51條第
    5款定其應執行刑，原審法院以受刑人如原裁定附表所示各
    罪，均在最先判決確定之前所犯，其中編號1-11所示各罪，
    前經定應執行有期徒刑3年6月確定；編號12判處有期徒刑6
    月確定；編號13判處有期徒刑1年8月確定；編號14-34所示
    各罪，前經定應執行有期徒刑10年確定，聲請人向犯罪事實
    最後判決法院即原審法院，聲請定應執行刑，並無不合，就
    上開所示各罪，在上開各罪外部界限及內部界限（有期徒刑
    15年8月）之拘束下，定應執行刑有期徒刑12年6月。
三、按裁判確定前犯數罪者，併合處罰之；又數罪併罰，有2 裁
    判以上宣告多數有期徒刑者，於各刑中之最長期以上，各刑
    合併之刑期以下，定其應執行之刑期，但不得逾30年，刑法
    第50條第1 項前段、第51條第5 款、第53條定有明文。而數
    罪併罰有二裁判以上，定其應執行刑之案件，法院所為刑之
    酌定，固屬自由裁量事項，然對於法律之內、外部界限，仍
    均應受其拘束。且定應執行刑，乃別於刑法第57條針對個別
    犯罪之特別量刑程序，係對犯罪行為人及其所犯各罪之總檢
    視，其裁量權之行使，應兼衡罪責相當及特別預防之刑罰目
    的，具體審酌行為人所犯各罪反應出之人格、犯罪傾向，並
    審酌整體犯罪過程之各罪關係（例如各行為彼此間之關聯性
    《數罪間時間、空間、法益之異同性》、所侵害法益之專屬性
    或同一性、數罪對法益侵害之加重效應等）等情狀綜合判斷
    ，倘裁量結果未逾法定範圍，且符合上開罪責相當原則之法
    規範目的，而無濫權情形者，自無違法可言。
四、經查，抗告人業已表明就得易科及不得易科罰金之罪，請求
    檢察官聲請定應執行刑，有數罪併罰聲請狀在卷可查。審酌
    抗告人原裁定附表所示34罪中，販賣第一、二級毒品之重罪
    即高達21罪，且多為販賣第一級毒品，另施用毒品共9罪，
    轉讓毒品共3罪，槍砲1罪，原裁定附表所示各罪均非偶發性
    犯罪，所犯販毒次數甚多，造成毒品氾濫，施用毒品犯行，
    則屬危害自我健康行為，但對社會風氣與治安有潛在影響。
    衡量抗告人之責任與整體刑法目的及相關刑事政策等情，本
    院認原審以抗告人所犯各罪，經檢察官聲請定應執行刑，於
    審核全案後，依刑法第51條所定限制加重原則，及多數犯罪
    責任遞減原則，酌定應執行刑為有期徒刑12年6月，核均未
    逾越法律裁量之內部界限或外限界限，亦無濫用裁量權而有
    違比例原則、平等原則、責罰相當原則等法律內部抽象價值
    界限，而使抗告人受有更不利益之情事，應無不當。
五、綜上，原審就原裁定附表各罪所定之應執行刑，核未逾越法
    律裁量之內部界限或外部界限，且無濫用裁量權而有違比例
    原則、平等原則、責罰相當原則等法律內部抽象價值界限，
    而使抗告人受有更不利益之情事，亦與刑法第51條所定限制
    加重原則，及多數犯罪責任遞減原則無違。抗告人援引他案
    判決或裁定，指摘原審就此部分所定之應執行刑過重，然個
    案情節不同，本院不受其他案件之拘束；且觀諸抗告人原裁
    定附表所示各罪，各罪加總合併刑期之外部界限高達116年
    ，前定刑後加總之內部界限則為15年8月，原審定應執行刑
    有期徒刑12年6月，實屬妥適，難認有何過重情事，且未逾
    法律裁量之內部界限與外部界限，核與前述抗告人所指之法
    律原則無違，故本件抗告人指摘原裁定所定應執行刑過重，
    為無理由，應予駁回。
六、據上論斷，依刑事訴訟法第412條規定，裁定如主文。
中　　華　　民　　國　　111 　年　　7 　　月　　18　　日
                  刑事第五庭    審判長法　官  蔡廷宜
                                      法　官  蔡川富
                                      法　官  翁世容
以上正本證明與原本無異。
如不服本裁定，應於收受本裁定後五日內向本院提出抗告狀。
　　　　　　　　　　　　　　　　　　　書記官  顏惠華
中　　華　　民　　國　　111 　年　　7 　　月　　18　　日